【裁判字號】    90,易,1448
【裁判日期】    901019
【裁判案由】    竊盜
【裁判全文】
臺灣彰化地方法院刑事判決                          九十年度易字第一四四八號
    公  訴  人  臺灣彰化地方法院檢察署檢察官
    被      告  乙○○○
右列被告因竊盜案件，經檢察官提起公訴（九十年度偵字第五０一六號），本院判決
如左：
    主      文
乙○○○竊盜，處罰金參佰元，罰金如易服勞役，以參佰元折算壹日。
扣案之塑膠袋壹個沒收。
    事      實
一、乙○○○意圖為自己不法之所有，於民國九十年七月十九日十一時四十分許，在
    彰化縣員林鎮○○路二巷九十號「千暉大賣場」內，竊取千暉愛買股份有限公司
    所有列在該處販賣之洗髮乳一罐、魚罐頭四罐，得手後，將之裝入自備之塑膠袋
    內，欲從該賣場入口離去時，為該賣場職員甲○○發現而報警處理，並扣得塑膠
    袋一個。
二、案經彰化縣警察局員林分局報請臺灣彰化地方法院檢察署檢察官偵查起訴。
    理      由
一、訊據被告固坦承攜帶未結帳之上開物品自該賣場入口離去之事實，惟否認有竊盜
    犯行，辯稱：伊因誤認結帳處在賣場入口處外，始未付錢即外出云云；經查，被
    告右揭犯罪事實，業據證人甲○○證述綦詳，復有贓物認領保管單及照片等件附
    卷可稽，並有塑膠袋一個扣案可證；雖被告在審理中辯稱：伊無竊盜犯意云云，
    然其確實攜帶上開物品自該賣場入口離去，現僅空言置辯而未提出可供調查之證
    據，其所辯並不足採，故本件事證明確，被告犯行堪以認定。
二、核被告所為，係犯刑法第三百二十條第一項之罪。爰酌被告犯罪之動機、目的、
    手段、所得之利益及犯罪後之態度等一切情狀，量處如主文所示之刑，並諭知易
    服勞役之折算標準。扣案之塑膠袋一個，係被告所有供犯罪所用之物，業據其供
    明，依法宣告沒收。
三、據上論斷，應依刑事訴訟法第二百九十九條第一項前段，刑法第三百二十條第一
    項、第四十二條第二項、第三十八條第一項第二款，罰金罰鍰提高標準條例第一
    條前段、第二條，判決如主文。
本案經檢察官朱綩綺到庭執行職務。
中      華      民      國      九十    年      十      月      十九    日
                                    臺灣彰化地方法院刑事第二庭
                                        法      官  謝仁  棠
右正本證明與原本無異。
如不服本判決應於判決送達後十日內向本院提出上訴狀( 須附繕本 )。
告訴人或被害人對於判決如有不服具備理由請求檢察官上訴者，其上訴期間之計算係
以檢察官收受判決正本之日期為準。
                                        法院書記官  于  淑  真
中      華      民      國      九十    年      十      月     二十四   日
刑法第三百二十條
意圖為自己或第三人不法之所有，而竊取他人之動產者，為竊盜罪，處五年以下有期
徒刑、拘役或五百元以下罰金。
意圖為自己或第三人不法利益，而竊佔他人之不動產者，依前項之規定處斷。
前二項之未遂犯罰之。


司法院資訊處製作；財團法人民間司法改革基金會備份。
